臺灣高雄地方法院刑事判決
111年度簡上字第53號
上  訴  人  
即  被  告  翁燦堂




上列上訴人因竊盜案件，不服本院簡易庭中華民國111年1月5日1
10年度簡字第3259號第一審簡易判決（聲請簡易判決處刑案號：
110年度偵字第17259號），提起上訴，本院管轄之第二審合議庭
判決如下：
    主      文
上訴駁回。
    事實及理由
一、本案經本院審理結果，認原審以上訴人即被告翁燦堂（下稱
    被告）所為，係犯刑法第320條第1項之竊盜罪，並於裁量後
    ，依刑事訴訟法第449條第1項前段、第3項、第454條第2項
    ，刑法第320條第1項、第41條第1項前段，刑法施行法第1條
    之1第1項等規定，判處拘役10日，並諭知拘役易科罰金之折
    算標準，其認事用法均無違誤，量刑亦屬適當，應予維持，
    爰依刑事訴訟法第373條規定，本判決除證據部分另補充：
    「被告於本院第二審所為之自白、高雄市立凱旋醫院（下稱
    凱旋醫院）111年01月18日凱診（乙）字第224號診斷證明書
    、本院111年4月12日辦理刑事案件電話紀錄查詢表、被告及
    告訴人張書銘111年04月12日和解書、被告所提之郵政跨行
    匯款申請書、高雄市小港區公所中低收入戶證明書」外，其
    餘引用如附件所示第一審刑事簡易判決書記載之事實、證據
    及理由。
二、上訴意旨略以：被告業與告訴人和解，且因情緒性障礙症長
    期服用藥物，精神狀況不佳又一時思慮不周才偶犯刑章，原
    審判決過重等事項，提起上訴等語。
三、關於刑之量定，為求個案裁判之妥當性，法律賦予法院裁量
    之權，量刑輕重，屬為裁判之法院得依職權自由裁量之事項
    ，苟其量刑已以行為人之責任為基礎，並斟酌刑法第57條各
    款所列情狀，在法定刑度內，酌量科刑，如無偏執一端，致
    明顯失出失入情形，第二審法院即不得單就量刑部分遽指為
    不當或違法。本件原審量定刑期，業已審酌被告不思循正當
    途徑獲取所需而竊取他人財物，漠視刑法對他人財產法益之
    保護規範，並危害治安及社會信任；另念及被告犯後坦承犯
    行之犯後態度尚可，且所竊財物業已實際合法發還告訴人，
    犯罪所生損害已有減輕，兼衡被告之犯罪動機、徒手竊取之
    犯罪手段、所竊財物之種類與價值、於警詢時自述之智識程
    度、職業暨家庭經濟狀況，以及患有雙相情緒障礙症、持續
    性憂鬱症、廣泛性焦慮症等病症之身心狀況等一切情狀，其
    量刑並未逾法定刑之範圍，亦無何量刑權限濫用之情，自難
    謂有何不當可言，是上訴意旨指摘原審判決量刑過重，尚屬
    無據。另被告雖於本院審理時呈交凱旋醫院之診斷書、其與
    告訴人之和解書及中低收入戶之證明書（參本院簡上卷第15
    、43、45頁），惟被告之身心及經濟狀況，業據原審量刑時
    審酌在案；另觀諸和解書之內容，係記載被告已歸還告訴人
    被竊花盆，故告訴人不再追究等語，而被告歸還告訴人花盆
    一事，亦據原審於量刑時納入考量，均如前所述，此部分尚
    難認有再生其他足以動搖量刑因子之事由。從而被告提起本
    件上訴，為無理由，應予駁回。
四、末查被告雖前未曾受有期徒刑以上刑之宣告，然其前業因2
    件竊盜案件，分別經本院判處拘役25日及20日，並定應執行
    刑為拘役30日，甫於110年1月14日易科罰金執行完畢在案一
    節，有臺灣高等法院被告前案紀錄表在卷可稽，本案係於上
    開前案執行完畢後再犯，可認被告雖經偵、審及執行程序，
    仍再犯本案（未構成累犯），實非屬一時失慮而誤罹刑章，
    自不宜宣告緩刑，被告請求免予刑罰，尚難准許。
據上論斷，應依刑事訴訟法第455條之1第1項、第3項、第368條
、第373條，判決如主文。
本案經檢察官劉慕珊聲請簡易判決處刑，檢察官翁誌謙到庭執行
職務。
中　　華　　民　　國　　111 　年　　7 　　月　　13　　日
                  刑事第十三庭  審判長法　官  陳紀璋

                                      法  官  洪毓良

                                      法  官  李怡蓉

以上正本證明與原本無異。
不得上訴。
中　　華　　民　　國　　111 　年　　7 　　月　　15　　日
　　　　　　　　　　　　　　　　　　　書記官　胡孝琪　
　　　　　　　　　　　　　　　　　　　　　　

附件：
臺灣高雄地方法院刑事簡易判決
                                     110年度簡字第3259號
聲  請  人  臺灣高雄地方檢察署檢察官
被　　　告　翁燦堂　男　民國00年00月00日生
                    身分證統一編號：Z000000000號
                    住高雄市○○區○○路00巷00號
                    居高雄市○○區○○路000○0號
上列被告因竊盜案件，經檢察官聲請以簡易判決處刑（110 年度
偵字第17259 號），本院判決如下：
    主  文
翁燦堂犯竊盜罪，處拘役拾日，如易科罰金，以新臺幣壹仟元折
算壹日。
    事實及理由
一、本案犯罪事實與證據，除證據部分補充「車輛詳細資料報表
    」外，其餘均引用檢察官聲請簡易判決處刑書之記載（如附
    件）。
二、核被告翁燦堂所為，係犯刑法第320 條第1 項之竊盜罪。
三、爰以行為人之責任為基礎，審酌被告不思循正當途徑獲取所
    需，率爾竊取他人財物，顯然漠視刑法保護他人財產法益之
    規範，並危害治安及社會信任，所為實有不該；惟念及被告
    犯後坦承犯行，犯後態度尚可，而所竊財物業已實際合法發
    還被害人張書銘領回，有贓物認領保管單在卷可佐（見警卷
    第16頁），犯罪所生損害已有減輕，兼衡被告之犯罪動機、
    徒手竊取之犯罪手段、所竊財物之種類與價值、於警詢時自
    述之智識程度、職業暨家庭經濟狀況（見警卷第2 頁），以
    及患有雙相情緒障礙症、持續性憂鬱症、廣泛性焦慮症等病
    症之身心狀況等一切具體情狀，量處如主文所示之刑，並諭
    知易科罰金之折算標準，以資懲儆。
四、本件被告竊得之松柏盆栽1 盆為其犯罪所得，惟既已發還被
    害人領回，業如前述，依刑法第38條之1 第5 項之規定，爰
    不予宣告沒收。
五、依刑事訴訟法第449 條第1 項前段、第3 項、第454 條第2
    項，刑法第320 條第1 項、第41條第1 項前段，刑法施行法
    第1 條之1 第1 項，逕以簡易判決處刑如主文。
六、如不服本判決，應自收受本判決書送達之日起20日內，向本
    院提起上訴狀（須附繕本），上訴於本院管轄之第二審地方
    法院合議庭。本案經檢察官劉慕珊聲請以簡易判決處刑。
中　　華　　民　　國　 111　　年　　1 　　月　　5 　　日
                  高雄簡易庭  法  官　莊維澤
以上正本證明與原本無異。
如不服本判決，應於判決送達之日起20日內向本院提出上訴書狀
。
中　　華　　民　　國　 111　　年　　1 　　月　　5 　　日
                              書記官　吳韻芳

附錄本案論罪科刑法條：
刑法第320條第1項
意圖為自己或第三人不法之所有，而竊取他人之動產者，為竊盜
罪，處5 年以下有期徒刑、拘役或50萬元以下罰金。

附件：
臺灣高雄地方檢察署檢察官聲請簡易判決處刑書
                                    110年度偵字第17259號
    被　　　告　翁燦堂　男　67歲（民國00年00月00日生）
                        住高雄市○○區○○路00巷00號
                        居高雄市○○區○○路000○0號
                        國民身分證統一編號：Z000000000號
上被告因竊盜案件，業經偵查終結，認為宜以簡易判決處刑，茲
將犯罪事實及證據並所犯法條分敘如下：
        犯 罪 事 實
一、翁燦堂於民國110 年5 月27日0 時5 分許，騎乘車牌號碼00
    0-000 號普通重型機車至高雄市○○區○○○街000 號前，
    徒手竊取張書銘所有之松柏盆栽1 盆（價值新臺幣1500元）
    ，得手後以上開機車載運離去。嗣張書銘發現遭竊，報警處
    理，經警調閱相關監視錄影畫面而查悉上情，翁燦堂並於為
    警通知到案時提出上開盆栽1 盆（已發還張書銘）。
二、案經張書銘訴由高雄市政府警察局小港分局報告偵辦。
        證 據 並 所 犯 法 條
一、證據：( 一) 被告翁燦堂之自白，( 二) 告訴人張書銘之指
    訴，( 三) 監視錄影畫面截圖、高雄市政府警察局小港分局
    扣押筆錄、扣押物品目錄表、贓物認領保管單在卷可資佐證
    ，被告犯嫌已堪認定。
二、所犯法條：被告所為係犯刑法第320條第1項竊盜罪嫌。
三、依刑事訴訟法第451條第1項聲請逕以簡易判決處刑。
    此　　致
臺灣高雄地方法院
中　　華　　民　　國　 110　　年　　10　　月　　20　　日
                    檢　察　官   劉慕珊